DANTE ESTEBAN CORTÉS GANOZA

DESARROLLADOR FULL STACK



SOBRE MI

Soy desarrollador full stack con 10 años de experiencia, experto en múltiples lenguajes programación como C++, Java, PHP, JavaScript y Python, así como en frameworks como Spring, Laravel, Vue.js, React, y Django. Tengo sólidas habilidades en diseño web con tecnologías como CSS3, Sass, Bootstrap y Tailwind, además de experiencia en bases de datos relacionales y no relacionales (MySQL, PostgreSQL, MongoDB, entre otros). También domino despliegues en la nube, integración continua (CI/CD) y contenedores con Docker v Kubernetes.

CONTACTO

dante.e.cortes@gmail.com

\(+51 956041591

Calle 3 Mz. 17 Lte. 17 Satélite - Ventanilla - Callao − Perú.

dantecortes.dev

HABILIDADES TÉCNICAS RESALTANTES

- PHP
- Laravel
- JavaScript
- Vueis
- React
- Angular
- Iava
- Spring Framework
- Nodejs
- Express

EDUCACIÓN

2010 - 2015 UNIVERSIDAD NACIONAL HERMILIO VALDIZAN - HUÁNICO

ESCUELA ACADÉMICO PROFESIONAL DE INGENIERÍA DE SISTEMAS

Programación estructurada, POO, Sistemas Blandos, Planeamiento Estratégico, Análisis de sistemas, Ingeniería de Software, Diseño de Base de Datos, Arquitectura de Base de Datos, Sistemas Viables, etc.

EXPERIENCIA LABORAL

NOV. 2023 – SET. 2024 | DESARROLLOS TECNOLÓGICOS INTEGRALES S.A.C.

DESARROLLADOR FULL STACK

Desarrollo de sistema de envíos masivos de SMS con Java Spring Framework, Frontend con Vuejs, Microservicios con Docker y Kubernetes, Bases de Datos MySQL, Gestión de colas con Apache Kafka, despliegues en servidores virtuales Ubuntu 24.04.

Se utilizó metodología SCRUM, control de versiones con GIT, Gitflow en Bitbucket.

DIC. 2022 - MAR 2023 | NOVATEVA

DESARROLLADOR BACKEND

Mantenimiento e implementación de nuevas funcionalidades a sistema de préstamos hipotecarios "Interest Smart Home Loans" de cliente en US. **Tecnologías utilizadas:** Laravel, MySQL y AWS.

JUN. 2022 - NOV. 2022 | ACONCAGUA SOFTWARE

DESARROLLADOR FULL STACK

Formé parte del equipo responsable de desarrollar el sistema **LACIAHUB** del cliente **Lacía** que se encargaba de diseñar las presentaciones de diferentes medicinas elaboradas por los diferentes laboratorios.

Tecnologías utilizadas: Laravel, Vuejs, SQL Server, Bootstrap, Azure, Git, Bitbucket, Jira y SCRUM.

SET. 2020 - ABR. 2021 | IMAGINATICS

DESARROLLADOR FULL STACK

Formé parte de un equipo de desarrolladores para el soporte y mantenimiento del sistema de facturación electrónica **SAFEBILL**, implementando nuevas funcionalidades y corrigiendo otras.

Tecnologías utilizadas: Laravel, Blade, JQuery, MySQL, Bootstrap, Git, Gitlab, SCRUM y Digital Ocean.

- Python
- Flask
- Django
- MySQL
- PostgreSQL
- SQL Server
- Oracle
- MongoDB
- CSS
- Sass
- Bootstrap
- Docker
- Kubernetes
- AWS
- Heroku
- Digital Ocean
- Servidores Virtuales

HABILIDADES BLANDAS

- Pensamiento Crítico
- Comunicación
- Adaptabilidad
- Gestión del tiempo
- Inteligencia Emocional
- Trabajo en Equipo
- Liderazgo
- Creatividad
- Empatía
- Resolución de Problemas

IDIOMAS

- Español (Nativo)
- Inglés (Básico A2)

DIC. 2018 - MAR. 2020 | CORPORACIÓNEDUCATIVA CALICANTO E L R I

DESARROLLADOR FULL STACK

Formé parte de un equipo de desarrolladores para el desarrollo de un nuevo sistema educativo con matrículas, pagos de pensiones, registro de notas, asistencias, cursos, docentes, etc. Y con facturación electrónica.

Tecnologías utilizadas: Laravel, Vuejs, PostgreSQL, Bootstrap, Git, Bitbucket y Ubuntu Server.

ENE. 2018 - NOV. 2018 | SIPROM E.I.R.L.

DESARROLLADOR FULL STACK

Desarrollo de nueva versión del sistema de transportes Tocache Express, con nuevas funcionalidades y consumo de API externa para facturación electrónica. **Tecnologías utilizadas:** Laravel, Vuejs, MySQL, Bootstrap, Git, Github y CPanel.

ABR. 2017 - SET. 2017 | IMAGINATICS

DESARROLLADOR FULL STACK

Formé parte de un equipo de desarrolladores para el desarrollo de puntos de ventas para bodegas y un sistema de facturación electrónica multiempresas. **Tecnologías utilizadas:** Laravel, Vuejs, MySQL, Bootstrap, Git, Github y SCRUM.

ENE. 2015 - DIC. 2016 | SIPROM S.A.C.

DESARROLLADOR FULL STACK

Desarrollo de sistema de transportes para la empresa Tocache Express, con módulo de encomiendas, ingresos y salidas de vehículos, registro de vehículos y choferes.

Desarrollo de sistema de control interno para AFOCAT LEON DE HUÁNUCO, con registro de certificados contra accidentes de tránsitos, registro de siniestros, registro de vehículos y reportes Excel oficiales para SBS.

Desarrollo de sistema de control interno para Agencia de Seguridad Leones de Oro, con registro de personal, sistema de asistencia, control de inventario, almacenamiento de documentos y reportes Excel.

Tecnologías utilizadas: Laravel, Blade, MySQL, Bootstrap, Git, Github y CPanel.

JUL. 2015 - DIC. 2015 | UNIVERSIDAD NACIONAL HERMILIO VALDIZAN

DOCENTE SUSTITUTO

Docente de los cursos de Programación Orientada a Objetos con Java y de Análisis y diseño de Base de Datos con MySQL en el programa CEINFO de la Universidad Nacional Hermilio Valdizán.

Tecnologías utilizadas: Java, Netbeans, Base de Datos MySQL y MySQL Workbench.

AGO. 2014 - MAR. 2015 | BAMCER'S

DESARROLLADOR FULL STACK

Desarrollo de un sistema de ventas para zapatería con registro de productos, alerta de stock mínimo, control de inventario y emisión de tickets de venta. **Tecnologías utilizadas:** Laravel, MySQL, Bootstrap, Git, Github y Xampp.

"Cualquier tonto puede escribir código que una computadora entienda. Los buenos programadores escriben código que los humanos puedan entender."